---
title: "Evolutions Covid-19 (France)"
date: "`r Sys.Date()`"
output:
  md_document:
    variant: markdown_github
    preserve_yaml: TRUE
    toc: TRUE
#  rmdformats::html_clean:
#    thumbnails: FALSE 
#    use_bookdown: FALSE 
---

```{r setup, echo=FALSE, cache=FALSE}
library(knitr)
library(rmdformats)

## Global options
options(max.print="75")
opts_chunk$set(echo=FALSE,
	             cache=TRUE,
               prompt=FALSE,
               tidy=FALSE,
               comment=NA,
               message=FALSE,
               warning=FALSE)
opts_knit$set(width=75)
```

```{r lib}
library(tidyverse)
library(rvest)
library(gridExtra)
library(zoo)
library(readxl)
```


# Données

Données hospitalières (donc hors Ehpad, etc.)

Source : https://www.data.gouv.fr/fr/datasets/donnees-hospitalieres-relatives-a-lepidemie-de-covid-19/

```{r import}
doc <- read_html("https://www.data.gouv.fr/fr/datasets/donnees-hospitalieres-relatives-a-lepidemie-de-covid-19/")
liens <- doc %>% html_nodes(xpath="//div[@class='resources-list']/article/footer/div/a[@download='']") %>% html_attr('href')

## covid-19
# dep	= Département
# sexe = Sexe
# jour = Date de notification
# hosp = Nombre de personnes actuellement hospitalisées
# rea = Nombre de personnes actuellement en réanimation ou soins intensifs
# rad = Nombre cumulé de personnes retournées à domicile
# dc = Nombre cumulé de personnes décédées à l'hôpital
import1 <- read_csv2(liens[1])

## covid-19 - nouveaux
# dep	= Département
# sexe = Sexe
# incid_hosp = Nombre quotidien de personnes nouvellement hospitalisées
# incid_rea	= Nombre quotidien de nouvelles admissions en réanimation
# incid_dc = Nombre quotidien de personnes nouvellement décédées
# incid_rad	= Nombre quotidien de nouveaux retours à domicile
import2 <- read_csv2(liens[2])

## covid-19 - classe age
# reg	= Region
# cl_age90	= Classe age
# jour = Date de notification
# hosp = Nombre de personnes actuellement hospitalisées
# rea	= Nombre de personnes actuellement en réanimation ou soins intensifs
# rad	= Nombre cumulé de personnes retournées à domicile
# dc = Nombre cumulé de personnes décédées
import3 <- read_csv2(liens[3])

popdep <- read_excel("Data_pop.xls", sheet=1)
popage <- read_excel("Data_pop.xls", sheet=2)
lits <- read_excel("Data_pop.xls", sheet=3)
```

```{r data_stock}
stock <- import1 %>% group_by(jour) %>%
                     summarise(hosp = sum(hosp),
                               rea = sum(rea),
                               dc = sum(dc),
                               rad = sum(rad)) %>%
                     pivot_longer(c('hosp','rea','dc','rad')) %>%
                     mutate(name = factor(name, levels=c('dc','rea','hosp','rad')))
```

```{r data_stockdep}
stockdep <- import1 %>% group_by(dep,jour) %>%
                        summarise(hosp = sum(hosp),
                                  rea = sum(rea),
                                  dc = sum(dc),
                                  rad = sum(rad)) %>%
                        pivot_longer(c('hosp','rea','dc','rad')) %>%
                        mutate(name = factor(name, levels=c('dc','rea','hosp','rad')))
```

```{r data_nouveaux}
nouveaux <- import2 %>% group_by(jour) %>%
                        summarise(incid_hosp = sum(incid_hosp),
                                  incid_rea = sum(incid_rea),
                                  incid_dc = sum(incid_dc),
                                  incid_rad = sum(incid_rad)) %>%
                        pivot_longer(c('incid_hosp','incid_rea','incid_dc','incid_rad')) %>%
                        mutate(name = factor(name, levels=c('incid_dc','incid_rea','incid_hosp','incid_rad'), labels=c('décès','réanimation','hospitalisation','sorties')))

nouveaux_rel <- import2 %>% group_by(jour) %>%
                            summarise(incid_hosp = sum(incid_hosp),
                                      incid_rea = sum(incid_rea),
                                      incid_dc = sum(incid_dc),
                                      incid_rad = sum(incid_rad)) %>%
                            mutate(incid_hosp = incid_hosp/incid_hosp[1],
                                   incid_rea = incid_rea/incid_rea[1],
                                   incid_dc = incid_dc/incid_dc[1],
                                   incid_rad = incid_rad/incid_rad[1]) %>%
                            pivot_longer(c('incid_hosp','incid_rea','incid_dc','incid_rad')) %>%
                            mutate(name = factor(name, levels=c('incid_dc','incid_rea','incid_hosp','incid_rad')))
```

```{r data_nouveauxdep}
nouveauxdep <- import2 %>% group_by(dep,jour) %>%
                           summarise(incid_hosp = sum(incid_hosp),
                                     incid_rea = sum(incid_rea),
                                     incid_dc = sum(incid_dc),
                                     incid_rad = sum(incid_rad)) %>%
                           pivot_longer(c('incid_hosp','incid_rea','incid_dc','incid_rad')) %>%
                           mutate(name = factor(name, levels=c('incid_dc','incid_rea','incid_hosp','incid_rad'), labels=c('décès','réanimation','hospitalisation','sorties')))
```

```{r data_parage}
parage <- import3 %>% group_by(jour, cl_age90) %>%
                      summarise(hosp = sum(hosp),
                                rea = sum(rea),
                                dc = sum(dc),
                                rad = sum(rad)) %>%
                                filter(cl_age90!="0") %>%
                      arrange(cl_age90, jour) %>%
                      group_by(cl_age90) %>%
                      mutate(newdc = dc-lag(dc),
                             newrad = rad-lag(rad)) %>%
                      ungroup() %>%
                      mutate(Age = factor(cl_age90, labels=c("0-9","10-19","20-29","30-39","40-49","50-59","60-69","70-79","80-89","90 et +")) %>% fct_rev) %>%
                      mutate(newdc = ifelse(newdc<0, NA, newdc)) %>%
                      pivot_longer(c('hosp','rea','dc','rad','newdc','newrad'))
```

```{r data_parregion}
parregion <- import3 %>% group_by(jour, reg) %>%
                         summarise(hosp = sum(hosp),
                                   rea = sum(rea),
                                   dc = sum(dc),
                                   rad = sum(rad)) %>%
                         arrange(reg, jour) %>%
                         group_by(reg) %>%
                         mutate(newdc = dc-lag(dc),
                                newrad = rad-lag(rad)) %>%
                         ungroup() %>%
                         pivot_longer(c('hosp','rea','dc','rad','newdc','newrad'))
```

```{r smoute}
smoute <- function(x, k=7) {
  res <- rollmean(x, k, fill=rep(NA,3))
  res[1] <- x[1]
  res[length(x)] <- x[length(x)]
  res <- na.fill(res, rep('extend',3))
  return(res)
}
```

# Cadrage

## Pyramides des âges

Au 6 avril 2020 (pic)

```{r pyra, fig.align="center", fig.width=7, fig.height=4}
p1 <- parage %>% filter(jour=='2020-04-08' & name=='hosp') %>%
                 ggplot(aes(x = Age, y = value, fill = Age)) + 
                   geom_bar(stat = "identity") +
                   scale_x_discrete(limits = rev(levels(parage$Age))) +
                   coord_flip() +
                   theme_minimal() +
                   xlab(NULL) + ylab(NULL) +
                   guides(fill = FALSE) +
                   theme(plot.title = element_text(size = 10)) +
                   ggtitle("Répartition par âge \r des personnes hospitalisées")

p2 <- parage %>% filter(jour=='2020-04-08' & name=='rea') %>%
                 ggplot(aes(x = Age, y = value, fill = Age)) + 
                   geom_bar(stat = "identity") +
                   scale_x_discrete(limits = rev(levels(parage$Age))) +
                   coord_flip() +
                   theme_minimal() +
                   xlab(NULL) + ylab(NULL) +
                   guides(fill = FALSE) +
                   theme(plot.title = element_text(size = 10)) +
                   ggtitle("Répartition par âge \r des personnes en réanimation")

p3 <- parage %>% filter(jour=='2020-04-08' & name=='dc') %>%
                 ggplot(aes(x = Age, y = value, fill = Age)) + 
                   geom_bar(stat = "identity") +
                   scale_x_discrete(limits = rev(levels(parage$Age))) +
                   coord_flip() +
                   theme_minimal() +
                   xlab(NULL) + ylab(NULL) +
                   guides(fill = FALSE) +
                   theme(plot.title = element_text(size = 10)) +
                   ggtitle("Répartition par âge \r des personnes décédées")

grid.arrange(p1, p2, p3, ncol=3)
```

## Taux par âge

Taux pour 100 000 personnes

Les taux d'hospitalisation et de réanimation sont calculés à partir du nombre de personnes concernées le 8 avril 2020 (pic), le taux de mortalité à partir des décès cumulés au dernier jour d'observation.

```{r taux_par_age}
temp <- parage %>% left_join(popage, by = c("Age" = "age") ) %>%
                   mutate(rate = round(100000*value/pop2020,2))

lastday <- temp$jour %>% unique %>% rev %>% .[1]

temp1 <- temp %>% filter(name=='hosp' & jour=='2020-04-08') %>% 
                  select(Age, rate) %>%
                  rename(`taux hospitalisation`='rate')
temp2 <- temp %>% filter(name=='rea' & jour=='2020-04-08') %>% 
                  select(Age, rate) %>%
                  rename(`taux réanimation`='rate')
temp3 <- temp %>% filter(name=='dc' & jour==lastday) %>% 
                  select(Age, rate) %>%
                  rename(`taux mortalité`='rate')

temp1 %>% left_join(temp2) %>%
          left_join(temp3) %>%
          rename(`âge`='Age') %>%
          kable()
```

# Evolution des stocks

## Décès cumulés

```{r dc_cum, fig.align="center", fig.width=7, fig.height=4}
stock %>% filter(name=='dc') %>%
          ggplot(aes(x = jour, y = value)) + 
            geom_line() +
            theme_minimal() +
            scale_x_date(date_labels = "%d %b", date_breaks = "2 days") +
            theme(axis.text.x = element_text(angle=60, hjust = 1)) +
            xlab(NULL) + ylab(NULL) +
            ggtitle("Nombre de décès cumulés")
```

## Réanimation et hospitalisation

```{r stocks_reahospi, fig.align="center", fig.width=7, fig.height=4}
p1 <- stock %>% filter(name=='rea') %>%
                ggplot(aes(x = jour, y = value)) + 
                  geom_line() +
                  theme_minimal() +
                  scale_x_date(date_labels = "%d %b", date_breaks = "3 days") +
                  theme(axis.text.x = element_text(angle=60, hjust = 1)) +
                  xlab(NULL) + ylab(NULL) +
                  expand_limits(y=0) +
                  ggtitle("Nombre de personnes en réanimation")

p2 <- stock %>% filter(name=='hosp') %>%
                ggplot(aes(x = jour, y = value)) + 
                  geom_line() +
                  theme_minimal() +
                  scale_x_date(date_labels = "%d %b", date_breaks = "3 days") +
                  theme(axis.text.x = element_text(angle=60, hjust = 1)) +
                  xlab(NULL) + ylab(NULL) +
                  expand_limits(y=0) +
                  ggtitle("Nombre de personnes hospitalisées")

grid.arrange(p1, p2, ncol=2)
```

## Réanimation par région

```{r stocks_rea_region, fig.align="center", fig.width=7, fig.height=4}
parregion %>% filter(name=='rea' & reg %in% c('11','28','44','53')) %>%
              ggplot(aes(x = jour, y = value, color = reg)) + 
                geom_line() +
                theme_minimal() +
                scale_x_date(date_labels = "%d %b", date_breaks = "2 days") +
                theme(axis.text.x = element_text(angle=60, hjust = 1)) +
                xlab(NULL) + ylab(NULL) +
                scale_color_hue(name = "", labels = c("Île-de-France","Normandie","Alsace+","Bretagne")) +
                ggtitle("Nombre de personnes en réanimation par région")
```

## Réanimation par département

```{r stocks_rea_dept, fig.align="center", fig.width=7, fig.height=4}
stockdep %>% filter(name=='rea' & dep %in% c('14','29','36','61','67','75','88','93')) %>%
             ggplot(aes(x = jour, y = value, color=dep)) + 
               geom_line() +
               theme_minimal() +
               scale_x_date(date_labels = "%d %b", date_breaks = "2 days") +
               theme(axis.text.x = element_text(angle=60, hjust = 1)) +
               xlab(NULL) + ylab(NULL) +
               ggtitle("Nombre de personnes en réanimation par département") +
               scale_colour_brewer(palette='Dark2')
```

```{r taux_occup_dept, fig.align="center", fig.width=7, fig.height=4}
stockdep %>% left_join(lits, by=c('dep'='code_dept')) %>%
             mutate(ratio = 100*value/lits_rea) %>% 
             filter(name=='rea' & dep %in% c('14','29','36','61','67','75','88','93')) %>%
             ggplot(aes(x = jour, y = ratio, color=dep)) + 
               geom_line() +
               theme_minimal() +
               scale_x_date(date_labels = "%d %b", date_breaks = "2 days") +
               theme(axis.text.x = element_text(angle=60, hjust = 1)) +
               xlab(NULL) + ylab(NULL) +
               geom_hline(aes(yintercept=100), size=0.5, linetype='dashed', color='darkgray') +
               ggtitle("Taux d'occupation en réanimation par département") +
               scale_colour_brewer(palette='Dark2')
```

NB : à partir du nombre de lits en réanimation en 2018 (Source: DREES)

## Décès cumulés par âge

```{r dc_cum_age1, fig.align="center", fig.width=7, fig.height=4}
parage %>% filter(name=='dc') %>% 
           ggplot(aes(x = jour, y = value, color = Age)) + 
             geom_line(size = 0.5) +
             theme_minimal() +
             scale_x_date(date_labels = "%d %b", date_breaks = "2 days") +
             theme(axis.text.x = element_text(angle=60, hjust = 1)) +
             xlab(NULL) + ylab(NULL) +
             ggtitle("Décès cumulés par âge")
```

```{r dc_cum_age2, fig.align="center", fig.width=7, fig.height=4}
parage %>% filter(name=='dc') %>%
           ggplot(aes(x = jour, y = value, fill = Age)) + 
             geom_col() +
             theme_minimal() +
             scale_x_date(date_labels = "%d %b", date_breaks = "2 days") +
             theme(axis.text.x = element_text(angle=60, hjust = 1)) +
             xlab(NULL) + ylab(NULL) +
             ggtitle("Décès cumulés par âge")
```

```{r dc_cum_age3, include=FALSE, fig.align="center", fig.width=7, fig.height=4}
parage %>% filter(name=='dc') %>%
           ggplot(aes(x = jour, y = value, fill = Age)) + 
             geom_col(position = "fill") +
             theme_minimal() +
             scale_x_date(date_labels = "%d %b", date_breaks = "2 days") +
             theme(axis.text.x = element_text(angle=60, hjust = 1)) +
             xlab(NULL) + ylab(NULL) +
             ggtitle("Décès cumulés par âge")
```

## Réanimation par âge

```{r stocks_rea_age1, fig.align="center", fig.width=7, fig.height=4}
parage %>% filter(name=='rea') %>%
           ggplot(aes(x = jour, y = value, color = Age)) + 
             geom_line(size = 0.5) +
             theme_minimal() +
             scale_x_date(date_labels = "%d %b", date_breaks = "2 days") +
             theme(axis.text.x = element_text(angle=60, hjust = 1)) +
             xlab(NULL) + ylab(NULL) +
             ggtitle("Nombre de personnes en réanimation par âge")
```

```{r stocks_rea_age2, fig.align="center", fig.width=7, fig.height=4}
parage %>% filter(name=='rea') %>%
           ggplot(aes(x = jour, y = value, fill = Age)) + 
             geom_col() +
             theme_minimal() +
             scale_x_date(date_labels = "%d %b", date_breaks = "2 days") +
             theme(axis.text.x = element_text(angle=60, hjust = 1)) +
             xlab(NULL) + ylab(NULL) +
             ggtitle("Nombre de personnes en réanimation par âge")
```

```{r stocks_rea_age3, include=FALSE, fig.align="center", fig.width=7, fig.height=4}
parage %>% filter(name=='rea') %>%
           ggplot(aes(x = jour, y = value, fill = Age)) + 
             geom_col(position = 'fill') +
             theme_minimal() +
             scale_x_date(date_labels = "%d %b", date_breaks = "2 days") +
             theme(axis.text.x = element_text(angle=60, hjust = 1)) +
             xlab(NULL) + ylab(NULL) +
             ggtitle("Nombre de personnes en réanimation par âge")
```

## Hospitalisations par âge

```{r stocks_hosp_age1, fig.align="center", fig.width=7, fig.height=4}
parage %>% filter(name=='hosp') %>%
           ggplot(aes(x = jour, y = value, color = Age)) + 
             geom_line() + 
             theme_minimal() +
             scale_x_date(date_labels = "%d %b", date_breaks = "2 days") +
             theme(axis.text.x = element_text(angle=60, hjust = 1)) +
             xlab(NULL) + ylab(NULL) +
             ggtitle("Nombre de personnes hospitalisées par âge")
```

```{r stocks_hosp_age2, fig.align="center", fig.width=7, fig.height=4}
parage %>% filter(name=='hosp') %>%
           ggplot(aes(x = jour, y = value, fill = Age)) + 
             geom_col() +
             theme_minimal() +
             scale_x_date(date_labels = "%d %b", date_breaks = "2 days") +
             theme(axis.text.x = element_text(angle=60, hjust = 1)) +
             xlab(NULL) + ylab(NULL) +
             ggtitle("Nombre de personnes hospitalisées par âge")
```

```{r stocks_hosp_age3, include=FALSE, fig.align="center", fig.width=7, fig.height=4}
parage %>% filter(name=='hosp') %>%
           ggplot(aes(x = jour, y = value, fill = Age)) + 
             geom_col(position = 'fill') +
             theme_minimal() +
             scale_x_date(date_labels = "%d %b", date_breaks = "2 days") +
             theme(axis.text.x = element_text(angle=60, hjust = 1)) +
             xlab(NULL) + ylab(NULL) +
             ggtitle("Nombre de personnes hospitalisées par âge")
```

# Evolutions des flux

## Nouveaux cas (réa/hospi/dc/rad)

```{r nouveaux1, fig.align="center", fig.width=7, fig.height=4}
nouveaux %>% group_by(name) %>%
             mutate(value = smoute(value)) %>% #rollmean(value, 7, fill=rep("extend",3))) %>%
             ungroup %>%
ggplot(aes(jour, value, colour=name)) + 
  geom_line(size=0.5) +
  theme_minimal() +
  scale_x_date(date_labels = "%d %b", date_breaks = "2 days") +
  theme(axis.text.x = element_text(angle=60, hjust = 1)) +
  xlab(NULL) + ylab(NULL) +
  scale_color_manual(values = c('black','brown2','purple','mediumseagreen'), name = "", labels = c("décès", "réanimation", "hospitalisations", "sorties")) +
  ggtitle("Nouveaux cas")
```

```{r nouveaux2, fig.align="center", fig.width=7, fig.height=4}
nouveaux %>% group_by(name) %>%
             mutate(value = smoute(value)) %>% #rollmean(value, 7, fill=rep("extend",3))) %>%
             ungroup %>%
  ggplot(aes(jour, value)) + 
  geom_line(color = 'black', size = 0.5) +
  #geom_smooth(span=0.4, se=FALSE, color = 'red', size = 0.5) +
  theme_minimal() +
  scale_x_date(date_labels = "%d %b", date_breaks = "2 days") +
  theme(axis.text.x = element_text(angle=60, hjust = 1)) +
  xlab(NULL) + ylab(NULL) +
  facet_wrap(~name, scales = "free_y")
```

```{r nouveauxrel1, fig.align="center", fig.width=7, fig.height=4}
nouveaux_rel %>% group_by(name) %>%
                 mutate(value = smoute(value)) %>% #rollmean(value, 7, fill=rep("extend",3))) %>%
                 ungroup %>%
ggplot(aes(jour, value, colour=name)) + 
  geom_line(size = 0.5) +
  theme_minimal() +
  scale_x_date(date_labels = "%d %b", date_breaks = "2 days") +
  theme(axis.text.x = element_text(angle=60, hjust = 1)) +
  xlab(NULL) + ylab(NULL) +
  scale_color_manual(values = c('black','brown2','purple','mediumseagreen'), name = "", labels = c("décès", "réanimation", "hospitalisations", "sorties")) +
  ggtitle("Nouveaux cas (base 1)")
```

## Excédent de sorties de l'hôpital

```{r excedent, fig.align="center", fig.width=7, fig.height=4}
import2 %>% group_by(jour) %>%
            summarise(hosp = sum(incid_hosp),
                      rad = sum(incid_rad)) %>%
            mutate(diff = rad-hosp) %>%
ggplot(aes(jour, smoute(diff))) + 
  geom_line(size=0.5) +
  theme_minimal() +
  scale_x_date(date_labels = "%d %b", date_breaks = "2 days") +
  theme(axis.text.x = element_text(angle=60, hjust = 1)) +
  xlab(NULL) + ylab(NULL) +
  geom_hline(aes(yintercept=0), size=0.5, linetype='dashed', color='darkgray') +
  ggtitle("Différence entre sorties et entrées de l'hôpital")
```

## Décès par région

```{r new_dc_region, fig.align="center", fig.width=7, fig.height=4}
parregion %>% filter(name=='newdc' & reg %in% c('11','28','44','53')) %>%
              ggplot(aes(x = jour, y = value, color = reg)) + 
                geom_line(aes(y = smoute(value))) + #rollmean(value, 7, fill=rep("extend",3)))) +
                theme_minimal() +
                scale_x_date(date_labels = "%d %b", date_breaks = "2 days") +
                theme(axis.text.x = element_text(angle=60, hjust = 1)) +
                xlab(NULL) + ylab(NULL) +
                scale_color_hue(name = "", labels = c("Île-de-France","Normandie","Alsace+","Bretagne")) +
                ggtitle("Décès par région")
```

## Décès par département

```{r new_dc_dept, fig.align="center", fig.width=7, fig.height=4}
nouveauxdep %>% filter(name=='décès' & dep %in% c('14','29','36','61','67','75','88','93')) %>%
                ggplot(aes(x = jour, y = value, color=dep)) + 
                  geom_line(aes(y = smoute(value))) + #rollmean(value, 7, fill=rep("extend",3)))) +
                  theme_minimal() +
                  scale_x_date(date_labels = "%d %b", date_breaks = "2 days") +
                  theme(axis.text.x = element_text(angle=60, hjust = 1)) +
                  xlab(NULL) + ylab(NULL) +
                  ggtitle("Décès par département") +
                  scale_colour_brewer(palette='Dark2')
```

## Réanimation par département

```{r new_rea_dept, fig.align="center", fig.width=7, fig.height=4}
nouveauxdep %>% filter(name=='réanimation' & dep %in% c('14','29','36','61','67','75','88','93')) %>%
                ggplot(aes(x = jour, y = value, color=dep)) + 
                  geom_line(aes(y = smoute(value))) + #rollmean(value, 7, fill=rep("extend",3))), size = 0.5) +
                  theme_minimal() +
                  scale_x_date(date_labels = "%d %b", date_breaks = "2 days") +
                  theme(axis.text.x = element_text(angle=60, hjust = 1)) +
                  xlab(NULL) + ylab(NULL) +
                  ggtitle("Nouveaux cas en réanimation par département") +
                  scale_colour_brewer(palette='Dark2')
```

## Décès par âge

```{r new_dc_age1, fig.align="center", fig.width=7, fig.height=4}
parage %>% filter(name=='newdc') %>%
           ggplot(aes(x = jour, y = value, color = Age)) + 
             geom_line(aes(y = smoute(value))) + #rollmean(value, 7, fill=rep("extend",3)))) +
             theme_minimal() +
             scale_x_date(date_labels = "%d %b", date_breaks = "2 days") +
             theme(axis.text.x = element_text(angle=60, hjust = 1)) +
             xlab(NULL) + ylab(NULL) +
             ggtitle("Décès par âge")
```

```{r new_dc_age2, fig.align="center", fig.width=7, fig.height=4}
parage %>% filter(name=='newdc') %>%
            ggplot(aes(x = jour, y = value, fill = Age)) + 
              geom_col() +
              theme_minimal() +
              scale_x_date(date_labels = "%d %b", date_breaks = "2 days") +
              theme(axis.text.x = element_text(angle=60, hjust = 1)) +
              xlab(NULL) + ylab(NULL) +
              ggtitle("Décès par âge")
```

```{r new_dc_age3, include=FALSE, fig.align="center", fig.width=7, fig.height=4}
parage %>% filter(name=='newdc') %>%
           ggplot(aes(x = jour, y = value, fill = Age)) + 
             geom_col(position = "fill") +
             theme_minimal() +
             scale_x_date(date_labels = "%d %b", date_breaks = "2 days") +
             theme(axis.text.x = element_text(angle=60, hjust = 1)) +
             xlab(NULL) + ylab(NULL) +
             ggtitle("Décès par âge")
```
